【裁判字號】    99,易,562
【裁判日期】    990513
【裁判案由】    毒品危害防制條例
【裁判全文】
臺灣臺北地方法院刑事判決               99年度易字第562號
公  訴  人  臺灣臺北地方法院檢察署檢察官
被      告  丙○○
上列被告因違反毒品危害防制條例案件，經檢察官聲請簡易判決
處刑（99年度偵字第779號），本院（98年度簡字第473號）認為
不宜以簡易判決處刑，改依通常程序審理，判決如下：
    主  文
丙○○持有第二級毒品，處有期徒刑陸月，如易科罰金，以新臺
幣壹仟元折算壹日；扣案之含有第二級毒品ＭＤＭＡ成分之米白
色圓形錠劑玖粒（驗餘淨重貳點零柒伍伍公克）均沒收銷燬，包
裝上開含有第二級毒品ＭＤＭＡ成分錠劑之空包裝袋壹只沒收之
。
    事  實
一、丙○○明知MDMA係毒品危害防制條例所列之第二級毒品，不
    得施用、持有，竟於民國98年1月4日中午12時為臺北市政府
    警察局北投分局查獲後（下稱前案）起迄98年10月5日下午2
    時40分許為警查獲前，在不詳地點，向真實姓名年籍不詳之
    成年男子，以每粒新臺幣（下同）400 元之代價，購入第二
    級毒品MDMA9粒後，將上開MDMA置放於其所有之車牌號碼T9-
    5389號自小客車之後車廂而持有之。嗣於98年10月5日下午2
    時35分許，在臺北縣新莊市○○路○ 段57號前，為警盤查時
    查獲，並扣得其所有、含有第二級毒品MDMA成分之米白色圓
    形錠劑9 粒（驗前淨重2.0770公克，取樣0.0015公克鑑定用
    罄，驗餘淨重2. 0755公克），始查悉上情。
二、案經臺北縣政府警察局新店分局報請臺灣臺北地方法院檢察
    署檢察官偵查起訴。
    理  由
一、證據能力方面：
  (一)本案卷附之臺灣檢驗科技股份有限公司98年12月4 日濫用藥
    物檢驗報告【見98年度毒偵字第2917號卷（下稱毒偵卷）第
    38頁】及交通部民用航空局航空醫務中心99年1 月20日航藥
    鑑字第0990236號毒品鑑定書1紙【見99年度偵字第779 號卷
    （下稱偵卷）第5 頁】，係臺灣檢驗科技股份有限公司及交
    通部民用航空局航空醫務中心依檢察機關概括授權囑託執行
    鑑定職務所出具之書面鑑定報告，依刑事訴訟法第159條第1
    項及同法第208條第1項準用同法第206條第1項之規定，為傳
    聞法則之例外，得作為證據。
  (二)被告丙○○雖辯稱：伊警詢時是依照警察打好之筆錄朗讀而
    錄音云云。惟查，被告於臺北縣政府警察局新店分局交通分
    隊製作筆錄時，有採全程錄音、一問一答之方式，且筆錄之
    內容均是被告主動陳述，並沒有脅迫被告等情，業據證人即
    上開警詢筆錄調查人警員乙○○於本院審理中證述明確（見
    本院卷第25頁反面、第26頁）；且經本院當庭勘驗被告上開
    警詢錄音帶，勘驗結果略以：錄音係採連續錄音之方式，警
    察詢問被告前有告知被告所犯之罪名及相關之權利，錄音中
    於被告回答警察詢問問題後，可聽到鍵盤敲打之聲音，有本
    院勘驗筆錄及警詢錄音帶譯文在卷足憑（見本院卷第26頁反
    面、第30頁至33頁），益徵被告於警詢中之供述，確係出於
    自由意志而為之。況倘如被告確係遭警察脅迫而為不實之供
    述，理應對其持有第二級之犯行加以坦承，然觀諸上開筆錄
    及錄音譯文中，被告均辯稱扣案毒品是與前案查獲時同時購
    買云云；且在內勤檢察官訊問時，亦應會向檢察官表示遭到
    脅迫之事實，而不至於延滯至本院準備程序中，始為上開抗
    辯。綜上，足見被告於警詢時之供述並無非出於自由意志之
    情形，應具任意性，依法自得為證據，而具有證據能力。
二、訊據被告固不否認於上開時、地為警在其所有之前開自小客
    車後車廂內查獲含有第二級毒品MDMA成分之米白色圓形錠劑
    9 粒之事實，惟矢口否認有何持有第二級毒品之犯行，辯稱
    ：伊所持有之上開圓形錠劑9 粒，與前案查獲時所施用之第
    二級毒品MDMA，均係伊於98年1月份在臺北市○○○路「LUX
    Y 」舞廳內購入，伊因為當時第一次為警查獲很緊張，不敢
    說伊所有之自小客車後車廂仍有其餘含有MDMA成分之錠劑，
    因而未一同交付與警察查扣云云。惟查：
  (一)被告於上開時、地為警在其所有之前開自小客車後車廂內查
    獲米白色圓形錠劑9 粒之事實，為被告供承屬實，並有新店
    分局搜索扣押筆錄、臺北縣政府警察局新店分局扣押物品目
    錄表、新店分局扣押物品收據各1份及現場相片1幀在卷可稽
    （見毒偵卷第11至15頁、第22頁）；而扣案之米白色圓形錠
    劑9粒（驗前淨重2.0770公克，取樣0.0015公克鑑定用罄，
    驗餘淨重2.0755公克），經送交通部民用航空局航空醫務中
    心鑑定結果，檢出含有第二級毒品MDMA成分，此有該局99年
    1月20日航藥鑑字第0990236號毒品鑑定書1 紙附卷足憑（見
    偵卷第5 頁）。再者，被告於查獲後經警採集其尿液送驗之
    結果，呈MDMA、MDA 陰性反應等情，有臺北縣政府警察局新
    店分局偵查隊移送毒品案件採尿管制簿、臺灣檢驗科技股份
    有限公司98年12月4日濫用藥物檢驗報告各1紙在卷可考（見
    毒偵卷第37至38頁），堪認被告確實持有第二級毒品MDMA無
    訛。
  (二)被告雖以上開情詞置辯。然查，被告於前案之警詢時係供稱
    ：扣案之錠劑4粒，是於98年1月4日凌晨0時30分許，在臺北
    市○○○路「LUXY」舞廳向一位真實年籍不詳之成年男子，
    以每粒400元之代價，購入5粒，總計是2,000元。1粒在舞廳
    內當場吃掉，因而只剩下4 粒；沒有剩餘毒品或施用工具放
    置他處等語，有被告98年1月4日警詢筆錄在卷可稽【見臺灣
    士林地方法院檢察署98年度毒偵字第109 號卷（下稱士檢毒
    偵卷）第7至8頁、第9 頁】，並經本院當庭勘驗警詢錄音帶
    無誤，有本院勘驗筆錄附卷（見本院卷第26頁反面至30頁）
    ；且核與查獲員警甲○○於本院審理中結證稱：（問：請說
    明當時查獲的經過？）當時犯罪嫌疑人在那邊好像有喝酒一
    直在搖，我們就問他在那邊幹什麼，問他身上如果有違禁品
    請他主動交付給我們處理，問了之後被告就主動從身上拿出
    MDMA給我們，告訴我們那是搖頭丸，我們就將被告帶回派出
    所製作筆錄，被告表示他已經吃掉1 顆搖頭丸，我們有查看
    被告的皮包、身上口袋，並沒有其他的違禁品。（問：當時
    有無問過被告他身上所扣得的搖頭丸是如何來的？）我們有
    問被告，被告說是在舞廳買的，買完之後直接到北投泡溫泉
    ，舞廳的名字我已經忘記了。（問：所以被告當時是告訴你
    說，他買完毒品之後，就直接到北投為你們所查獲？）他買
    的時候就已經先施用1 顆就直接過來。（問：你當時有無問
    被告總共在舞廳內買了幾顆搖頭丸？）有，被告說買了5 顆
    。（問：你當時是否有問被告有無其他剩餘毒品放在其他地
    方？）有問被告，被告說他身上只有這幾顆，也沒有其他毒
    品放在其他地方，我那天看到被告，被告是自己一人站在那
    邊，沒有什麼交通工具等語相符（見本院卷第23頁反面至24
    頁），足證被告於前案查獲前，應僅購入5 粒毒品。倘本案
    扣案之MDMA9粒係與前案為同日所購買，則以每粒400元之代
    價，被告所花費之總金額應為5,600元（計算式：400×14＝
    5600）。對於購買之數量，及實際花費金額，以被告為碩士
    畢業之教育程度（見毒偵卷第6 頁），自應無誤答之理。然
    被告於前案警詢卻係供稱：「我總共買5顆，總計是2,000元
    」云云；於本案警詢時則供述稱：「總共購買10顆搖頭丸壹
    顆以400 元購得」云云，對於購買之金額及數量前後所述不
    一，亦與5,600 元之結果不符。況且，如被告於前案查獲時
    另持有本案扣案之毒品，則在被告業已主動交付4 粒錠劑與
    員警，並坦承施用第二級毒品之情形下，何以對另外持有本
    案扣案之毒品，被告於警詢、偵查中隻字不提？更甚而，在
    員警詢問有無剩餘毒品或施用工具放置他處時，供稱：「沒
    有」等語，顯與一般常情不符。再佐以前案扣案之毒品4 粒
    ，顏色分別為橘紅色3粒、磚紅色1 粒，有相片1幀在卷可稽
    （見士檢毒偵卷第20頁），與本案扣案之毒品外觀為米白色
    ，明顯不一；且經送鑑定之結果，橘紅色圓形錠劑3 粒，檢
    出第三級毒品PMMA成分、磚紅色圓形錠劑1 粒，檢出第二級
    毒品甲基安非他命、MDA、MDMA及第三級毒品2C-B 成分乙節
    ，有交通部民用航空局航空醫務中心98年2 月16日航藥鑑字
    第0980640號毒品鑑定書1紙附卷足憑（見臺灣士林地方法院
    檢察署98年度毒偵字第331號卷第25 頁），亦與本案扣案之
    毒品成分不同。是本案被告持有之MDMA 9粒，並非與前案扣
    案之毒品同時購得，而係於前案為警查獲起迄本案為警查獲
    前不詳時間，在不詳地點購得，至為灼然。故被告上開所辯
    ，顯係事後圖卸刑責之詞，不足採信。
  (三)綜上，本案事證明確，被告持有第二級毒品之犯行，洵堪認
    定，應予依法論科。
三、核被告所為，係犯毒品危害防制條例第11條第2 項之持有第
    二級毒品罪。警詢筆錄雖記載被告經警盤查時，主動將上開
    錠劑交由警方扣案云云，然被告於本院審理中供稱：當日警
    察在路邊盤檢，詢問我的身分證字號，知道我有觀察、勒戒
    之前科後，就強制搜查我的車子，所以我並不是主動交付扣
    案之上開毒品與警察，我在警詢時說我是主動交付，是因為
    警察說只要我交付毒品給警察，驗尿就沒有事情了等語明確
    （見本院卷第33頁至33頁反面），足見被告並非於警方發現
    上開犯行前，即主動拿出前揭毒品交由警方扣押並供出上開
    犯行，故本案無自首規定之適用，併此敘明。爰審酌被告明
    知毒品對個人身心健康戕害甚鉅，仍加以持有，及其犯罪之
    動機、目的、手段、智識程度、所生危害，查獲數量，及於
    事證明確下，仍飾詞否認犯罪之態度，與檢察官求處有期徒
    刑6 月以上尚稱妥適等一切情狀，量處如主文所示之刑，並
    諭知易科罰金之折算標準，以示懲儆。
四、扣案之含有第二級毒品MDMA成分之米白色圓形錠劑9 粒（驗
    餘淨重2.0755公克），係屬查獲之第二級毒品，應依毒品危
    害防制條例第18條第1 項前段規定沒收銷燬之（至於因鑑驗
    所需取樣0.0015公克部分，業已鑑析用罄，故毋庸予以沒收
    ），包裝上開錠劑之空包裝袋1 只（係用於包裹含MDMA成分
    之錠劑，防止其裸露、潮濕，便於攜帶施用，並非不可分離
    ），為被告所有供其犯罪所用之物，業據被告陳明在卷，應
   依刑法第38條第1項第2款之規定宣告沒收。
據上論斷，應依刑事訴訟法第452條、第284 條之1、第299條第1
項前段，毒品危害防制條例第11條第2項、第18條第1項前段，刑
法第11條前段、第41條第1項前段、第38條第1項第2 款，判決如
主文。
本案經檢察官徐則賢到庭執行職務。
中    華    民    國    99    年    5     月    13    日
                  刑事第十三庭  法  官  陳君鳳
以上正本證明與原本無異。
如不服本判決應於收受送達後10日內向本院提出上訴書狀，並應
敘述具體理由；其未敘述上訴理由者，應於上訴期間屆滿後20日
內向本院補提理由書（均須按他造當事人之人數附繕）「切勿逕
送上級法院」。
                                書記官  楊湘雯
中    華    民    國    99    年    5     月    14    日
附錄本案所犯法條全文：
毒品危害防制條例第11條
持有第一級毒品者，處3年以下有期徒刑、拘役或新臺幣5萬元以
下罰金。
持有第二級毒品者，處2年以下有期徒刑、拘役或新臺幣2萬元以
下罰金。
持有第一級毒品純質淨重10公克以上者，處1年以上7年以下有期
徒刑，得併科新臺幣100萬元以下罰金。
持有第二級毒品純質淨重20公克以上者，處6月以上5年以下有期
徒刑，得併科新臺幣70萬元以下罰金。
持有第三級毒品純質淨重20公克以上者，處3 年以下有期徒刑，
得併科新臺幣30萬元以下罰金。
持有第四級毒品純質淨重20公克以上者，處1 年以下有期徒刑，
得併科新臺幣10萬元以下罰金。
持有專供製造或施用第一級、第二級毒品之器具者，處1 年以下
有期徒刑、拘役或新臺幣1萬元以下罰金。

司法院資訊處製作；財團法人民間司法改革基金會備份。
